【裁判字號】    97,台抗,655
【裁判日期】    970904
【裁判案由】    竊盜等罪聲明異議
【裁判全文】
最高法院刑事裁定              九十七年度台抗字第六五五號
抗  告  人  甲○○
上列抗告人因竊盜等罪案件，不服台灣高等法院高雄分院中華民
國九十七年六月十二日駁回其對檢察官執行指揮聲明異議之更審
裁定（九十七年度聲更(一)字第一號），提起抗告，本院裁定如下
：
    主  文
抗告駁回。
    理  由
本件抗告人甲○○向原審法院聲明異議意旨略以：抗告人收受之
台灣台中地方法院檢察署檢察官所發之執行指揮書，有關執行期
滿日部分，似有誤載，就九十六年執減更公字第四二０八號而言
，應為民國九十五年五月，而非指揮書所載之九十六年七月二十
日。又九十六年執減更公字第四二０八之一號係接續前揭指揮書
執行，其刑期起算日期與執行期滿日均有違誤。又減刑裁定書內
記載應執行刑之先後順序為先執行有期徒刑一年一月，其次執行
有期徒刑一年七月，何以執行指揮書顛倒其執行順序，似有侵害
抗告人權利等語。原裁定以：抗告人所犯如原裁定附表編號一至
七之罪，經台灣高雄地方法院以九十五年度聲字第二四一六號裁
定應執行有期徒刑三年九月，發監執行後，適中華民國九十六年
罪犯減刑條例（下稱減刑條例）於九十六年七月十六日公布施行
，台灣高等法院高雄分院檢察署檢察官將前揭七罪併同前未經聲
請之如原裁定附表編號八至十之三罪，向原審法院聲請減刑及定
應執行之刑。其中原裁定附表編號第一、五、六、七等四罪之犯
罪時間係發生在原裁定附表編號九之罪判決確定之後，原審法院
遂於九十六年七月十八日以九十六年度聲減字第五六０號裁定，
將其中編號第一、五、六、七等罪（下稱Ａ部分），重新定其應
執行刑為有期徒刑一年一月；其中編號第二、三、四、八、九、
十各罪（下稱Ｂ部分），定其應執行刑為一年七月。上開Ａ部分
與Ｂ部分，不符合數罪併罰要件，毋庸定應執行之刑，且應接續
執行。抗告人係自九十四年四月十五日起入監執行，檢察官指揮
執行時：(1)、倘先執行Ａ部分，應於九十六年五月十五日執行完
畢（減刑前應執行有期徒刑二年二月，羈押抵折刑期三十日），
並於次日之九十六年五月十六日接續執行Ｂ部分，即於九十七年
十二月十六日為執行刑滿之日。(2)、倘先執行Ｂ部分，原執行屆
滿日期為九十七年六月十五日（減刑前應執行有期徒刑三年二月
），經減為有期徒刑一年七月後，執行屆滿日期為九十五年十一
月十五日，依最高法院九十七年度台抗字第二六０號刑事裁定意
旨，應以減刑條例生效日（即減刑條例施行日後、收受減刑裁定
日之九十六年七月二十日）為執行刑滿之日，其超過之日數不算
入（上開減刑條例第十三條第一項特別規定），Ａ部分之接續執
行，亦應自九十六年七月二十日起算接續執行（羈押折抵刑期三
十日），即於九十七年七月二十日為執行刑滿之日。減刑裁定書
雖未載明Ａ、Ｂ部分之執行順序，檢察官以最有利於受刑人之「
先執行Ｂ部分再執行Ａ部分」方式執行，並無不當，因而駁回抗
告人之聲明異議，經核於法尚無違誤。抗告意旨略以：(一)抗告人
共犯十二項罪刑，均符合減刑條件，除其中十罪經上述台灣高等
法院高雄分院九十六年度聲減字第五六０號裁定減刑及定執行刑
外，抗告人另犯偽造文書二罪，經台灣高等法院台中分院九十六
年度抗更字第十七號裁定減刑，並定應執行刑為有期徒刑六月。
抗告人經二以上法院裁定減刑，應依數罪併罰規定定應執行刑。
(二)抗告人減刑前原在台灣台中監獄執行原裁定附表編號一至七之
七罪，減刑後，檢察官未將已執行之刑期載入執行指揮書內，致
該七罪中何者已執行完畢，何者尚未執行不明。(三)抗告人經減刑
後，部分刑期於減刑條例施行前已屆滿，是否應先予以釋放，再
接續執行他案之執行最為恰當等語。惟查：依卷附台灣高雄地方
法院檢察署檢察官九十五年度執更崑字第一七五七號執行指揮書
影本所載，抗告人原先在監執行之竊盜等七罪（即原裁定附表編
號一至七部分），應執行有期徒刑三年九月，應於九十七年七月
七日執行期滿，該七罪係經定執行刑後合併計算刑期，在減刑前
自均未執行完畢。嗣原審法院依據檢察官之聲請，就該七罪與另
三罪（即原裁定附表編號八、九、十）合併裁定減刑及定應執行
刑時，已重新將合於數罪併罰條件之上述Ａ、Ｂ兩部分分別定其
應執行刑，上開七罪亦因而分別列入Ａ、Ｂ兩部分。至於上開七
罪按各自減刑後之刑期合併計算（減刑後之刑期合計為二年一月
），固於減刑前即可屆滿，然依減刑條例第十三條第一項「減刑
前已羈押之日數及已執行之刑期，均折抵或算入減刑後之刑期。
但因折抵或算入而其刑期於減刑裁定到達監獄前已屆滿者，其超
過部分不算入之。」規定，上開七罪在減刑前有無已經執行完畢
者，或何者已經執行完畢，事實上雖無從區分，然就抗告人刑期
之計算應無影響。本件檢察官於原審法院九十六年度聲減字第五
六０號裁定確定後，依據上開確定裁定所示Ａ、Ｂ兩部分指揮執
行，並以Ｂ部分刑期應於九十六年十月二十日釋放抗告人，同日
接續執行Ａ部分，刑期算至九十七年七月二十日屆滿，其執行指
揮自無違法或不當可言。抗告意旨所指自屬誤會，難認為有理由
。再查依卷附台灣台中地方法院檢察署九十六年執減更公字第四
二０八之一號執行指揮書影本所載，抗告人之刑期業於九十七年
七月二十日執行完畢，則抗告人亦無對原裁定提起抗告請求本院
救濟之實益。其抗告為無理由，應予駁回。另抗告意旨所述其另
犯偽造文書二罪，經台灣高等法院台中分院另案裁定減刑並定應
執行刑，應否與本件各罪合併定執行刑部分，與本件聲明異議有
無理由之判斷無涉，附此敘明。
據上論結，應依刑事訴訟法第四百十二條，裁定如主文。
中    華    民    國  九十七  年    九    月    四    日
                      最高法院刑事第五庭
                          審判長法官  陳  正  庸
                                法官  賴  忠  星
                                法官  林  秀  夫
                                法官  宋      祺
                                法官  陳  祐  治
      本件正本證明與原本無異
                                      書  記  官
中    華    民    國  九十七  年    九    月    九    日
                                                      Ｅ


司法院資訊處製作；財團法人民間司法改革基金會備份。
